臺灣高等法院高雄分院民事裁定           100年度聲字第85號
聲  請  人  趙鵬盛
上列聲請人因與相對人黃靖媛間聲請停止執行事件，本院裁定如
下：
    主  文
聲請駁回。
聲請程序費用由聲請人負擔。
    理  由
按強制執行程序開始後，除法律另有規定外，不停止執行，乃在
使債權人之債權早日實現，以保障人民之權利。從而除有回復原
狀之聲請，或提起再審或異議之訴，或對於和解為繼續審判之請
求，或提起宣告調解無效之訴、撤銷調解之訴，或對於許可強制
執行之裁定提起抗告時，法院因必要情形或依聲請定相當並確實
之擔保，得為停止強制執行之裁定外，已開始之強制執行程序，
不得停止，此觀強制執行法第18條規定自明。本件聲請人聲請停
止執行，雖稱：相對人與債務人黃敬德間清償債務強制執行事件
（原審法院100 年度司執字第125902號），業將黃敬德所有坐落
高雄市○○區○○段13小段1541地號土地，地目建，面積446 平
方公尺，權利範圍二分之一（系爭土地），實施查封，並定同年
月28日上午進行第一次拍賣。查本院100 年度重上字第77號判決
黃敬德將系爭土地登記返還予伊之同時，伊應給付黃敬德新台幣
（下同）1176萬元本息，雖尚未確定，惟一旦判決確定，伊為對
待給付時系爭土地所有權即歸伊所有，如由法院進行拍賣程序，
將使伊受難以回復之損害，請准予提供擔保在該件判決確定前停
止執行云云。惟查，黃敬德於聲請人請求返還系爭土地之訴訟（
原審法院99年度重訴字第1 號）中，反訴請求聲請人給付1176萬
元，第一審法院判決駁回聲請人之訴，判命聲請人應給付黃敬德
1176萬元本息，聲請人僅就反訴敗訴部分上訴，並提出同時履行
之抗辯，本院100 年度重上字第77號判決黃敬德將系爭土地登記
返還予聲請人之同時，聲請人應給付黃敬德1176萬元本息，係命
為對待給付之判決，即將不附條件之本案給付（1176萬元本息）
附加對待給付（登記返還土地）之條件），對待給付並非訴訟標
的，本案給付始為訴訟標的，聲請人所主張其應給付1176萬元本
息係對待給付，黃敬德於其給付1176萬元本息之同時，系爭土地
所有權即歸其所有，顯屬誤解，其據而主張系爭土地如由法院進
行拍賣程序，將使其受難以回復損害之停止執行事由，核與強制
執行法第18條所定停止執行之要件不符。依上開說明，聲請人聲
請停止執行，於法未合，不應准許。
據上論結，本件聲請為無理由。依強制執行法第30條之1 ，民事
訴訟法第95條、第78條，裁定如主文。
中    華    民    國   100    年    12    月    27    日
                            民事第二庭
                                審判長法官  許明進
                                法      官  黃國川
                                法      官  徐文祥
以上正本證明與原本無異。
如不服本裁定應於送達後10日內向本院提出抗告狀（並按他造當
事人之人數附繕本），並繳納抗告費新臺幣1,000 元。
中    華    民    國   100    年    12    月    27    日
                                書  記  官  梁雅華